【裁判字號】    88,上訴,2544
【裁判日期】    890913
【裁判案由】    強盜
【裁判全文】
臺灣高等法院臺中分院刑事判決                  八十八年度上訴字第二五四四號
    上  訴  人
    即  被  告  乙○○
    指定辯護人  本院公設辯護人  甲○○
右上訴人因強盜案件，不服台灣苗栗地方法院八十八年度訴字第九○號中華民國八十
八年九月二十日第一審判決（起訴案號：台灣苗栗地方法院檢察署八十八年度偵字第
六六一號）提起上訴，本院判決如左：
    主  文
上訴駁回。
    事  實
一、乙○○前於民國（下同）八十三年八月二十五日因犯竊罪，經臺灣新竹地方法
    院判處有期徒刑一年十月確定，於八十五年三月四日執行完畢，仍不知悔改。竟
    意圖為自己不法之所有，於八十八年一月九日下午一時五十分許，乘丁○○外出
    而大門未上鎖之際，推門侵入丁○○位於苗栗縣竹南鎮龍鳳里怡園新村二號之住
    宅內（侵入住宅部分未據告訴），竊取其所有之金項鍊一條、新台幣（下同）一
    百五十元，得手後欲離去時，適丁○○自外返家發現，乙○○為脫免逮捕，乃與
    丁○○扭打一起，乙○○竟自該宅三樓沙發底下拿出預先自丁○○廚房中取來藏
    放之鐵錘及菜刀砍打丁○○，而施強暴，惟反為丁○○所制伏，待丁○○欲打電
    話報警時，乙○○乘機掙脫翻牆逃逸，並遺留行動電話一支，嗣於同年一月十六
    日經警循線查獲。
二、案經苗栗縣警察局竹南分局報請臺灣苗栗地方法院檢察署檢察官偵查起訴。
    理  由
一、訊據上訴人即被告乙○○（下稱被告）對於右揭時、地侵入被害人丁○○上開住
    處竊取一百五十元，並為脫免逮捕而持鐵錘及菜刀砍打丁○○之事實固坦承不諱
    ，惟矢口否認有竊取金項鍊乙條及預先自丁○○廚房取菜刀藏放於該宅三樓沙發
    底下等情，辯稱：伊只竊取一百五十元，菜刀原即放於沙發底下云云。經查，前
    開事實業據被害人迭於警訊、偵查、原審及本院指述綦詳（見偵查卷第三－五頁
    、第十七頁反面－十八頁；原審卷第十四頁、第五十六頁反面；本院八十九年八
    月三十日審判筆錄），且證人即被害人之鄰居曾張妹於原審亦證稱：伊於案發後
    ，有於被害人住處圍牆旁拾獲金項鍊乙條，已交還丁○○等情（見原審卷第六十
    四頁）。復參以菜刀原係放置於廚房供切菜等之用，被害人豈會無故置於沙發下
    ；且被告係翻牆逃逸，該金項鍊自可能掉落於被害人住處圍牆旁。是被告上開所
    辯，要係卸責之詞，不足採信。此外，復有被告所攜帶遺留在現場之行動電話一
    支扣案可證。事證明確，被告犯行洵堪認定。
二、核被告所為，於竊盜時因脫免逮捕，而當場對被害人施以強暴，係犯刑法第三百
    二十九條之準強盜罪。被告前於八十三年八月二十五日因犯竊罪，經臺灣新竹
    地方法院判處有期徒刑一年十月確定，於八十五年三月四日執行完畢，有臺灣苗
    栗地方法院檢察署刑案資料查註紀錄表及本院被告全國前案紀錄表在卷可稽，其
    受有期徒刑執行完畢後，五年以內再犯本件有期徒刑以上之罪，為累犯，應依刑
    法第四十七條規定加重其刑。原審依據上述理由，適用刑法第三百二十九條、第
    三百二十八條第一項、第四十七條，並審酌被告犯罪之動機、目的、手段兇殘，
    所得財物價值，對居家安全及社會秩序所生危害甚鉅、犯罪後之態度良好等一切
    情狀，量處被告有期徒刑五年之刑。經核其認事用法俱無不合（扣案之行動電話
    一支雖屬被告所有，但非供本件犯罪所用，不予宣告沒收），量刑亦稱允適，被
    告提起上訴，猶執陳詞原判決量刑不當，非有理由，應予駁回。
據上論斷，應依刑事訴訟法第三百六十八條，判決如主文。
本案經檢察官丙○○到庭執行職務。
中      華      民      國    八十九    年      九      月     十三     日
                                  臺灣高等法院臺中分院刑事第七庭
                                        審判長法  官  林  榮  龍
                                              法  官  謝  說  容
                                              法  官  江  錫  麟
右正本證明與原本無異。
如不服本判決應於收受送達後十日內向本院提出上訴書狀，其未述上訴之理由者並
得於提起上訴後十日內向本院補提理由書（均須按他造當事人之人數附繕本）。
                                              書記官  謝  雅  惠
中      華      民      國    八十九    年      九      月     十四     日
                                                                        Ｃ


司法院資訊處製作；財團法人民間司法改革基金會備份。
